【裁判字號】    89,易,2417
【裁判日期】    891023
【裁判案由】    侵占
【裁判全文】
臺灣臺中地方法院刑事判決                        八十九年度易字第二四一七號
    公  訴  人  臺灣台中地方法院檢察署檢察官
    被      告  甲○○
右列被告因侵占案件，經檢察官提起公訴（八十九年度偵字第九六四七號），本院判
決如左：
    主  文
甲○○意圖為自己不法之所有，而侵占自己持有他人之物，累犯，處有期徒刑伍月。
    事  實
一、甲○○曾於民國（下同）八十五年間，因偽造文書罪經台灣台南地方法院判處有
    期徒刑一年確定，甫於八十六年七月二十九日因縮刑假釋期滿執行完畢。復於八
    十九年一月十二日向鑫來小客車租賃有限公司（以下簡稱鑫來公司）承租車牌號
    碼Ｍ六─八七五五號自小客車一部，原約定租賃期間為一日，因甲○○繼續支付
    租金，鑫來公司乃繼續收取租金，未要求返還前開自小客車，而為不定期租賃。
    詎甲○○竟意圖為自己不法之所有，於同年三月二十九日在台中市○○路○段一
    ０九號，將前開自小客車侵占入己，出售並交予不知情之丙○○。
二、案經鑫來公司訴請臺灣臺中地方法院檢察署檢察官偵查起訴。
    理  由
一、訊據被告甲○○矢口否認有何侵占犯行，辯稱：他向告訴人鑫來公司租車很久，
    後來告訴人代表人乙○○說車子出租不划算，想要賣掉，看他能不能賣掉，所以
    他將車賣給丙○○，因後來另案被羈押，所以來不及告知告訴人代表人乙○○，
    並無侵占之意云云。惟查：
（一）前開自小客車係被告於八十九年一月十二日向告訴人鑫來公司所承租，有租賃
      契約書一紙附卷可稽。被告於租得前開自小客車後，嗣於八十九年三月二十九
      日以六十三萬元出售予丙○○經營之四信車行，且由丙○○先支付十八萬元等
      情，亦據証人丙○○於偵查中供明在卷，並有買賣契約書一紙附卷可稽。
（二）告訴人代表人乙○○於本院供稱前開自小客車並非鑫來公司所有，而係同行陳
      善宗寄在鑫來公司出租，她未曾委託被告出售前開自小客車，亦不可能委託被
      告出售前開自小客車。經本院向台中區監理所豐原監理站函查結果，前開自小
      客車確係登記為陳善宗所有，有汽車新領牌照登記書一紙可稽。是告訴人代表
      人乙○○前開供述應可採信。
（三）被告於本院供稱其前開自小客車出售予証人丙○○之日期即為簽買賣契約日（
      八十九年三月二十九日），而被告嗣因另案被羈押日期為八十九年四月五日至
      同年月十七日，有卷附在監在押資料表可憑。即被告已出售前開自小客車已七
      、八日，卻未告知其所稱委託出賣前開自小客車之告訴人代表人乙○○，顯與
      常理不符。再被告於本院亦供稱有收受丙○○所支付之十八萬元，迄本案審理
      時，仍未將之交付予所稱委託出賣前開自小客車之告訴人代表人乙○○。前開
      自小客車苟係告訴人代表人乙○○委託被告出售，何以被告出售後未立即告知
      委賣人，亦未將所收取之部分價金轉交委賣人？益徵告訴人代表人乙○○前開
      指述應與事實相符而可採信。
（四）被告於偵查中供稱他向告訴人鑫來公司租得前開自小客車，並使用一星期後有
      還車，因告訴人代表人乙○○說要將車子賣掉，委託他處理，才又在八十九年
      一月底將前開自小客車交他。並稱已付了超過十萬元（租金）給告訴人代表人
      乙○○。苟被告僅承租前開自小客車一星期，何以支付超過十萬元之租金？足
      見被告應係在租承前開自小客車期間，將前開自小客車易持有為所有而出售，
      並非於租期屆滿返還車輛後，由告訴人代表人乙○○再前開自小客車交付被告
      代為出售。被告有意圖為自己不法所有之侵占犯意甚明。
    從而，被告前開所辯，尚難採信。本案事證已臻明確，被告犯行應堪認定。
二、核被告所為，係犯刑法第三百三十五條第一項之侵占罪。被告曾於八十五年間，
    因偽造文書罪經台灣台南地方法院判處有期徒刑一年確定，甫於八十六年七月二
    十九日因縮刑假釋期滿執行完畢，有台灣台中地方法院檢察署刑案資料查註紀錄
    表及台灣高等法院被告全國前案紀錄表各一紙在卷可按，其於五年內再犯本件有
    期徒刑以上之罪，為累犯，應依刑法第四十七條規定，加重其本刑。爰審酌被告
    有多項前科紀錄（有台灣台中地方法院檢察署刑案資料查註紀錄表及台灣高等法
    院被告全國前案紀錄表各一紙在卷可按），品行不佳、因一時貪念而犯本罪、所
    侵占物品價值甚高、犯罪後已與被害人達成和解等一切情狀，量處如主文所示之
    刑示懲。
三、據上論斷，應依刑事訴訟法第二百九十九條第一項前段，刑法第三百三十五條第
    一項、第四十七條，罰金罰鍰提高標準條例第一條前段，判決如主文。
本案經檢察官洪志明到庭執行職務
中      華      民      國      八十九  年      十      月    二十三    日
                                  台灣台中地方法院刑事第一庭
                                      法  官 鄭 文 祺
右正本證明與原本無異。
如不服本判決，應於判決送達後十日內向本院提出上訴狀，上訴於臺灣高等法院臺中
分院( 須附繕本 )。
                                      書記官
中    華    民    國      八十九      年       十      月     二十三    日
附錄論罪科刑法條
刑法第三百三十五條第一項


司法院資訊處製作；財團法人民間司法改革基金會備份。
